【裁判字號】    98,訴,156
【裁判日期】    980825
【裁判案由】    違反槍砲彈藥刀械管制條例
【裁判全文】
臺灣新竹地方法院刑事判決               98年度訴字第156號
公  訴  人  臺灣新竹地方法院檢察署檢察官
被      告  乙○○
指定辯護人  本院公設辯護人甲○○
上列被告因違反槍砲彈藥刀械管制條例案件，經檢察官提起公訴
（98年度偵字第1381號），本院判決如下：
    主  文
乙○○未經許可，寄藏可發射子彈具有殺傷力之改造手槍，處有
期徒刑年貳月，併科罰金新臺幣拾萬元，罰金部分如易服勞役
，以新臺幣壹仟元折算壹日。扣案具殺傷力之仿BERETTA 廠84型
製造，換裝土造金屬槍管、槍機而成之改造手槍壹支（含彈匣壹
個，槍枝管制編號：0000000000號），沒收之。
    事  實
一、乙○○明知可發射子彈具有殺傷力之改造手槍及具有殺傷力
    之子彈，均屬槍砲彈藥刀械管制條例管制之物，非經主管機
    關許可，不得無故寄藏，竟於民國91年4 、5 月間某日，在
    曾志旻（業於94年7 月7 日死亡）位在新竹縣竹東鎮○○路
    ○ 段之住處，收受由曾志旻所交付之可發射子彈具有殺傷力
    之仿BERETTA 廠84型製造，換裝土造金屬槍管、槍機而成之
    改造手槍1 支（含彈匣1 個，槍枝管制編號：0000000000號
    ）及具有殺傷力之直徑約9.0 ±0.5MM 金屬彈頭之非制式子
    彈6 顆（起訴書誤載為8 顆，此經檢察官當庭更正）、不具
    殺傷力之土造子彈2 顆（均已鑑驗試射），代為保管，並將
    之藏放在其新竹縣竹東鎮○鄉里○○路○ 段25 5號住處房間
    抽屜內，而未經許可寄藏上開槍、彈。嗣於98年2 月6 日某
    時攜至其所駕駛車號8106-PS 號自小客車上，於同年2 月7
    日晚上10時20分許，乙○○駕駛在上開車輛行經新竹縣湖口
    鄉○○路○ 段315 號前，為警查獲持有上開槍、彈，始循線
    查悉上情。
二、案經新竹市警察局第一分局報請臺灣新竹地方法院檢察署檢
    察官偵查起訴。
    理  由
壹、程序事項：
    本案認定犯罪事實所引用之本案卷內所有卷證資料（包含文
    書證據、物證等證據），並無證據證明係公務員違背法定程
    序所取得，且被告及其指定辯護人，於本院審理終結前就卷
    內所有之卷證資料之證據能力均表示無意見，又卷內之文書
    證據，亦無刑事訴訟法第159 條之4 之顯有不可信之情況與
    不得作為證據之情形，則依刑事訴訟法第159 條之5 之規定
    ，本案認定犯罪事實所引用之本案卷證所有文書證據、物證
    等證據，均有證據能力。
貳、實體部分：
一、上開犯罪事實，業據被告乙○○於警詢、偵查及本院審理中
    坦承不諱，又扣案之槍枝、子彈，經送請內政部警政署刑事
    警察局鑑定結果，認槍枝係仿BERETTA 廠84型製造，換裝土
    造金屬槍管、槍機而成，擊發功能正常，可供擊發適用子彈
    使用，認具殺傷力；子彈8 顆，認均係非制式子彈，由金屬
    彈殼組合直徑9.0 ±0.5MM 金屬彈頭，經試射6 顆可擊發，
    認具殺傷力，2 顆雖可擊發，惟發射動能不足，認不具殺傷
    力等情，有該局98年2 月24日刑鑑字第0980020842號槍彈鑑
    定書1 份、98年5 月7 日刑鑑字第0980054558號函在卷可稽
    （見98年度偵字第1381號卷第51頁至第52頁、本院98年度審
    訴字第214 號卷第19頁），足見上開槍、彈分屬槍砲彈藥刀
    械管制條例第4 條第1 項第1 款、第2 款所規定之槍砲、彈
    藥無疑。堪認被告之自白與事實相符，而堪以採信。準此，
    本案事證明確，被告犯行洵堪認定，應依法論科。
二、按寄藏與持有槍枝、子彈，其單純之持有並不包括寄藏，但
    寄藏之受人委託代為保管，其保管本身所為之持有，係寄藏
    之當然結果，法律上僅就寄藏行為為包括之評價，不另就持
    有論罪（最高法院96年度台上第4385號判決意旨參照）。核
    被告乙○○所為，係犯槍砲彈藥刀械管制條例第8 條第4 項
    之未經許可，寄藏可發射子彈具有殺傷力之改造手槍罪、第
    12 條 第4 項之未經許可寄藏子彈罪。起訴書原認被告乙○
    ○所為係涉犯未經許可持有改造槍枝及子彈罪云云，惟業經
    公訴人於本院行準備程序時當庭更正罪名（見本院98年度審
    訴字第214 號卷第16頁背面），應予說明。其以一行為觸犯
    前開2 罪名，為想像競合犯，依刑法第55條之規定，應從一
    重之未經許可寄藏其他可發射子彈具有殺傷力之改造手槍罪
    論處。爰審酌被告未經許可寄藏具有殺傷力之改造手槍、子
    彈之行為，具有潛在之危險性，且嚴重威脅社會治安，惟念
    及其於犯後坦承犯行，態度尚佳等一切情狀，量處如主文所
    示之刑，並就罰金部分，諭知易服勞役之折算標準。扣案之
    仿BERETTA 廠84型製造，換裝土造金屬槍管、槍機而成之改
    造手槍1 支，經鑑定後認具有殺傷力一節已如上述，自屬違
    禁物無訛，爰依刑法第38條第1 項第1 款之規定，不問屬於
    犯人與否，宣告沒收之；又扣案具殺傷力之6 顆非制式子彈
    （直徑約9.0 ±0.5MM 金屬彈頭），雖屬違禁物，惟已於送
    鑑定時經試射，喪失子彈功能，而不具殺傷力；另扣案2 顆
    非制式子彈，雖可以擊發，惟發射動能不足，不具殺傷力，
    非違禁物，有內政部警政署刑事警察局98年5 月7 日刑鑑字
    第0980 054558 號函可證（見本院98年度審訴字第214 號卷
    第19頁），乃毋庸諭知沒收，併此敘明。
據上論斷，應依刑事訴訟法第299 條第1 項前段，槍砲彈藥刀械
管制條例第8 條第4 項、第12條第4 項，刑法第11條前段、第55
條、第42條第3 項前段、第38條第1 項第1 款，判決如主文。
本案經檢察官洪裕翔到庭執行職務。
中    華    民    國    98    年    8     月    25    日
                  刑事第四庭  審判長法  官  黃美文
                                    法  官  邱玉汝
                                    法  官  朱美璘
以上正本證明與原本無異。
如不服本判決應於收受判決後10日內向本院提出上訴書狀，並應
敘述具體理由。其未敘述上訴理由者，應於上訴期間屆滿後20日
內向本院補提理由書(均須按他造當事人之人數附繕本)「切勿逕
送上級法院」。
中    華    民    國    98    年    8     月    25    日
                                    書記官  楊嘉惠
附錄本案論罪科刑法條：
槍砲彈藥刀械管制條例第8條
未經許可，製造、販賣或運輸鋼筆槍、瓦斯槍、麻醉槍、獵槍、
空氣槍或第4 條第1 項第1 款所定其他可發射金屬或子彈具有殺
傷力之各式槍砲者，處無期徒刑或5 年以上有期徒刑，併科新臺
幣1 千萬元以下罰金。
未經許可，轉讓、出租或出借前項所列槍枝者，處 5 年以上有期
徒刑，併科新臺幣 1 千萬元以下罰金。
意圖供自己或他人犯罪之用，而犯前二項之罪者，處無期徒刑或
 7 年以上有期徒刑，併科新臺幣 1 千萬元以下罰金。
未經許可，持有、寄藏或意圖販賣而陳列第 1 項所列槍枝者，處
 3 年以上10年以下有期徒刑，併科新臺幣700 萬元以下罰金。
第 1 項至第 3 項之未遂犯罰之。
槍砲彈藥刀械管制條例第12條
未經許可，製造、販賣或運輸子彈者，處 1 年以上 7 年以下有
期徒刑，併科新台幣 500 萬元以下罰金。
未經許可，轉讓、出租或出借子彈者，處 6 月以上 5 年以下有
期徒刑，併科新台幣 300 萬元以下罰金。
意圖供自己或他人犯罪之用，而犯前二項之罪者，處 3 年以上
10 年以下有期徒刑，併科新台幣 700 萬元以下罰金。
未經許可，持有、寄藏或意圖販賣而陳列子彈者，處 5 年以下有
期徒刑，併科新台幣 300 萬元以下罰金。
第 1 項至第 3 項之未遂犯罰之。


司法院資訊處製作；財團法人民間司法改革基金會備份。
